【裁判字號】    94,訴,852
【裁判日期】    950221
【裁判案由】    違反毒品危害防制條例
【裁判全文】
臺灣雲林地方法院刑事判決               94年度訴字第852號
公  訴  人  臺灣雲林地方法院檢察署檢察官
被      告  甲○○
                    號之16
                    （現在臺灣雲林監獄執行中）
上列被告因毒品危害防制條例案件，經檢察官提起公訴（94年度
毒偵字第2098號），被告於準備程序進行中就被訴事實為有罪之
陳述，本院合議庭裁定進行簡式審判程序，判決如下：
    主  文
甲○○連續施用第一級毒品，處有期徒刑壹年貳月。又連續施用
第二級毒品，處有期徒刑拾月。應執行有期徒刑壹年拾月。
    事  實
一、甲○○前因施用毒品案件，經法院裁定送強制戒治1 年，戒
    治期間其成效經評定為合格，復經法院裁定停止戒治，所餘
    戒治期間付保護管束，於民國92年2 月3 日保護管束期滿未
    經撤銷，視為強制戒治期滿執行完畢。仍不知悔改，於上開
    強制戒治執行完畢釋放後5 年內，復分別基於施用第一級毒
    品海洛因、第二級毒品安非他命之概括犯意，自94年2 、3
    月間某日起至94年6 月2 日晚上7 、8 時止，在其位於臺北
    市○○區○○路45巷34號之16住處、該住處附近巷內、高雄
    市○○路附近等處，以將海洛因摻入香菸中點燃吸食之方式
    ，約每2 天施用1 次，連續施用第一級毒品海洛因多次；及
    以將安非他命置於玻璃球內用火燒烤後吸食其煙霧之方式，
    約每2 天施用1 次，連續施用第二級毒品安非他命多次。嗣
    於94年6 月3 日下午4 時30分許，另案為警在臺北市○○○
    路緝獲，經警於同日下午5 時許採尿送驗，檢出嗎啡陽性、
    甲基安非他命陽性反應而查悉上情。
二、案經內政部警政署鐵路警察局第一警務段報告臺灣板橋地方
    法院檢察署檢察官呈請臺灣高等法院檢察署檢察長令轉臺灣
    雲林地方法院檢察署檢察官偵查起訴。
    理  由
一、上開事實，業據被告甲○○於本院審理時供認不諱，而被告
    為警查獲時所採集之尿液檢體，經鑑驗結果，呈嗎啡（按海
    洛因係由嗎啡經化學合成而製得，其施打或吸食後經人體代
    謝作用分解成嗎啡，因此吸食海洛因後，由尿液中檢驗結果
    為嗎啡反應）及甲基安非他命陽性反應，亦有內政部警政署
    鐵路警察局第一警務段毒品危害防制條例嫌疑人代號與真實
    姓名對照表、臺灣檢驗科技股份有限公司94年6 月15 日 濫
    用藥物尿液檢驗報告各1 紙在卷可稽，足認被告上開自白與
    事實相符，應可採信。查毒品海洛因為白色粉狀，安非他命
    為白色結晶，2 者係不同之抵癮物品，海洛因以摻雜在香菸
    內口鼻直接吸食或以針劑施打，安非他命則放在鋁箔紙上或
    其他器具以火燒烤燻煙吸食之，2 者施用方法截然不同。被
    告於警詢中已供稱係以捲香菸方式施用海洛因、以玻璃球燒
    烤方式施用安非他命等情明確（見臺灣板橋地方法院檢察署
    偵查卷第6 頁），被告於偵查及本院審理中復改稱每次施用
    都是將海洛因及安非他命摻在一起，以玻璃球燒烤或針筒注
    射之方式同時施用，揆之上開說明，自有不實，而非可採。
    又被告前因施用毒品案件，經法院裁定送強制戒治1 年，戒
    治期間其成效經評定為合格，復經法院裁定停止戒治，所餘
    戒治期間付保護管束，於92年2 月3 日保護管束期滿未經撤
    銷，視為強制戒治期滿執行完畢等情，有臺灣高等法院被告
    前案紀錄表1 份在卷可參，被告於強制戒治執行完畢釋放後
    ，5 年內再犯本件施用毒品之事證明確，犯行堪以認定。
二、按海洛因、安非他命分別為毒品危害防制條例第2 條第2 項
    第1 、2 款所明定之第一級毒品、第二級毒品。核被告所為
    ，係犯毒品危害防制條例第10條第1 項之施用第一級毒品罪
    ，及同條第2 項之施用第二級毒品罪。其非法持有第一級毒
    品海洛因、第二級毒品安非他命之低度行為，已為其施用之
    高度行為所吸收，均不另論罪。被告先後多次施用第一級毒
    品海洛因、第二級毒品安非他命之犯行，各時間緊接，所犯
    構成要件相同，顯係分別基於概括犯意反覆實施，均為連續
    犯，應依刑法第56條之規定各論以一罪，並依法加重其刑。
    被告所犯上開二罪間，犯意各別，行為互異，應分論併罪。
    又被告施用毒品之地點除起訴書所載之臺北市○○區○○路
    45巷34號之16住處外，尚有在其住處附近巷內、高雄市○○
    路附近等處施用，業據被告於本院審理時供述明確，爰就被
    告施用毒品之地點補充記載如上，附此敘明。爰審酌被告前
    因施用毒品送強制戒治處分後，猶不思戒絕革除惡習，再為
    本件犯罪，足認其對毒品依賴性甚高，未能徹底認識毒品對
    人體之戕害，亦未因前所受強制戒治處分而記取教訓，及其
    犯後坦承犯行、態度尚可、已婚、家有父母妻兒、以室內裝
    潢為業、智識程度為國中畢業、本件犯罪所生危害主要係戕
    害自身健康等一切情狀，分別量處如主文所示之刑，並依刑
    法第51條第5 款之規定，定其應執行之刑。
據上論斷，應依刑事訴訟法第273條之1第1項、第299條第1 項前
段，毒品危害防制條例第10條第1 項、第2 項，刑法第11條前段
、第56條、第51條第5 款，判決如主文。
本案經檢察官乙○○到庭執行職務。
中    華    民    國    95    年    2     月    21    日
                  刑事第五庭    法  官  王  素  珍
以上正本證明與原本無異。
如不服本判決，應於判決收受後10日內，向本院提出上訴狀（須
附繕本）。
                                書記官  林  怡  君
中    華    民    國    95    年    2     月    21    日
附錄本案論罪科刑法條全文：
毒品危害防制條例第10條
施用第一級毒品者，處 6 月以上 5 年以下有期徒刑。
施用第二級毒品者，處3 年以下有期徒刑。


司法院資訊處製作；財團法人民間司法改革基金會備份。
